【裁判字號】    99,訴,918
【裁判日期】    990825
【裁判案由】    違反毒品危害防制條例
【裁判全文】
臺灣彰化地方法院刑事判決               99年度訴字第918號
公  訴  人  臺灣彰化地方法院檢察署檢察官
被      告  甲○○
上列被告因違反毒品危害防制條例案件，經檢察官提起公訴（99
年度毒偵字第1150號），本院依簡式審判程序判決如下：
    主  文
甲○○施用第一級毒品，累犯，處有期徒刑玖月。
    事  實
一、甲○○前於民國88年間，因施用毒品案件，經本院裁定送觀
    察、勒戒後，認有繼續施用之傾向，復經本院以88年度毒聲
    字第3979號裁定令入戒治處所施以強制戒治，嗣因成效經評
    定合格，再經本院以89年度毒聲字第564號裁定停止戒治，
    所餘戒治期間付保護管束，嗣經撤銷停止戒治令入戒治處所
    施以強制戒治，於89年12月19日執行完畢，並由臺灣彰化地
    方法院檢察署檢察官以90年度戒毒偵字第103、104、105號
    為不起訴處分確定；又因施用毒品案件，經起訴（後詳述）
    並戒治，強制戒治部分經本院以90年度毒聲字第4603號裁定
    令入戒治處所施以強制戒治，嗣經本院以91年度毒聲字第17
    89號裁定停止戒治所餘期間付保護管束，後復經本院以91年
    度毒聲字第2572號裁定撤銷停止戒治令入戒治處所施以強制
    戒治，抗告後，經臺灣高等法院臺中分院以91年度毒抗字第
    871號駁回抗告確定，並於92年5月24日執行完畢。上揭施用
    毒品案件刑事部分經本院以91年度訴字第178號判決判處有
    期徒刑6月確定並執行完畢，其又於前揭強制戒治執行完畢
    釋放後5年內之94年間，因施用第一、二級毒品案件，經本
    院以94年度訴字第113號判決判處有期徒刑9月、3月，應執
    行有期徒刑10月（施用第二級毒品部分確定），被告上訴後
    ，經臺灣高等法院臺中分院以94年度上訴字第631號判決撤
    銷施用第一級毒品部分之判決，另判處有期徒刑10月確定，
    並與前揭已確定之施用第二級毒品罪刑，以該院94年度聲字
    第490號裁定應執行刑為有期徒刑1年確定（第1案）；又因
    施用第一級毒品案件，經本院以95年度訴字第282號判決判
    處有期徒刑10月確定（第2案），經入監接續執行後，於96
    年4月14日假釋出監付保護管束，上開2案復經本院以96年度
    聲減字第3527號裁定均減刑並各定應執行刑為有期徒刑6月
    、5月確定；又因施用毒品案件，經撤銷假釋再入監執行，
    其施用第一級毒品案件經本院以96年度訴字第2643號判決判
    處有期徒刑9月確定，並與上開第1、2案減刑後所定應執行
    刑所餘殘刑接續執行，於98年5月1日縮短刑期執行完畢。詎
    仍不知悔改，於99年3月24日15時許，在其位於彰化縣大村
    鄉○村村○○路○段354號住處，以將海洛因置入針筒內摻水
    稀釋後注射手臂血管之方式，施用第一級毒品海洛因1次。
    嗣於99年3月25日2時25分許，為警在彰化縣花壇鄉○○街32
    號前臨檢盤查，經其同意到場接受尿液採驗，經警採集其尿
    液送驗後，結果呈嗎啡陽性反應，而悉上情。
二、案經彰化縣警察局彰化分局報告臺灣彰化地方法院檢察署檢
    察官偵查起訴。
    理  由
一、本件被告甲○○所犯係死刑、無期徒刑、最輕本刑為3年以
    上有期徒刑以外之罪，其於準備程序就前揭被訴事實為有罪
    之陳述，經受命法官告知簡式審判程序之旨，並聽取其與公
    訴人之意見後，本院認無不得或不宜改依簡式審判程序進行
    之處，爰依刑事訴訟法第273條之1第1項、第284條之1，裁
    定本案由受命法官獨任進行簡式審判程序，合先敘明。
二、上揭犯罪事實，業據被告甲○○於警詢、偵查時及本院行準
    備程序與審理中，坦承不諱，且其於99年3月25日為警採集
    之尿液送驗，結果呈嗎啡陽性反應，有彰化縣警察局彰化分
    局委託檢驗尿液代號與真實姓名對照認證單及詮昕科技股份
    有限公司濫用藥物尿液檢驗報告各1紙附卷可憑，足徵被告
    甲○○之任意性自白與事實相符，可以採信。本件罪證明確
    ，被告甲○○之犯行，足以認定。
三、按修正毒品危害防制條例就施用毒品者，僅於「初犯」及「
    5年後再犯」二種情形，有其追訴條件之限制，即須於初犯
    經觀察、勒戒或強制戒治釋放後，5年內均無施用毒品之行
    為，始能認其前所實施之觀察、勒戒或強制戒治已足遮斷毒
    癮，而得於5年後再犯時，再予適用初犯之規定，重行觀察
    、勒戒等程序；倘5年內已經再犯，被依法追訴處罰，縱其
    第3次（或第3次以上）施用毒品之時間在初犯釋放5年以後
    ，即與「5年後再犯」之情形有別，且因已於「5年內再犯」
    ，顯見其再犯率甚高，原實施觀察、勒戒或強制戒治，已無
    法收其實效，而無5年戒斷期之存在，自無再經觀察、勒戒
    及強制戒治之必要，應由檢察官逕行起訴，此有最高法院95
    年度台非字第59、65號判決及同年度第7次刑事庭會議決定
    足供參照。查本案被告甲○○前因施用毒品案件，經本院裁
    定送觀察、勒戒後，認有繼續施用之傾向，復經本院以88年
    度毒聲字第3979號裁定令入戒治處所施以強制戒治，嗣因成
    效經評定合格，再經本院以89年度毒聲字第564號裁定停止
    戒治，所餘戒治期間付保護管束，嗣經撤銷停止戒治令入戒
    治處所施以強制戒治，於89年12月19日執行完畢，並由臺灣
    彰化地方法院檢察署檢察官以90年度戒毒偵字第103、104、
    105號為不起訴處分確定；又因施用毒品案件，經起訴並戒
    治，強制戒治部分經本院以90年度毒聲字第4603號裁定施以
    強制戒治，嗣經本院以91年度毒聲字第1789號裁定停止戒治
    所餘期間付保護管束，後復經本院以91年度毒聲字第2572號
    裁定撤銷停止戒治令入戒治處所施以強制戒治，抗告後，經
    臺灣高等法院臺中分院以91年度毒抗字第871號駁回抗告確
    定，並於92年5月24日執行完畢。其又於前揭強制戒治執行
    完畢釋放後5年內之94年間，因施用第一、二級毒品案件，
    經本院以94年度訴字第113號判決判處有期徒刑9月、3月，
    應執行有期徒刑10月（施用第二級毒品罪確定），被告上訴
    後，經臺灣高等法院臺中分院以94年度上訴字第631號判決
    撤銷施用第一級毒品部分之判決，另判處有期徒刑10月確定
    ；又因施用第一級毒品案件，經本院以95年度訴字第282號
    判決判處有期徒刑10月確定，又因施用第一級毒品案件，經
    本院以96年度訴字第2643號判決判處有期徒刑9月確定等情
    ，有臺灣彰化地方法院檢察署刑案資料查註紀錄表及全國施
    用毒品案件紀錄表各1份在卷可參，是依首開說明，被告為
    上開犯行，自應受訴科罰。
四、查海洛因係毒品危害防制條例第2條第2項第1款所稱之第一
    級毒品，依法均不得持有、施用。故核被告所為，係犯毒品
    危害防制條例第10條第1項之施用第一級毒品罪。被告為施
    用毒品海洛因而持有之低度行為，為其施用之高度行為所吸
    收，不另論罪。又被告有如事實欄所述前科及執行紀錄，有
    臺灣彰化地方法院檢察署刑案資料查註紀錄表、臺灣高等法
    院被告前案紀錄表各1份在卷可考，其於5年以內故意再犯本
    件有期徒刑以上之罪，為累犯，應依刑法第47條第1項之規
    定加重其刑。爰審酌被告曾因施用毒品經強制戒治及刑之執
    行後，猶未能深切體認毒品危害己身之鉅，及早謀求脫離毒
    害之道，反而伺機再犯，未見有何收斂、警惕之意，無視於
    毒品對於自身健康之戕害及國家對於杜絕毒品犯罪之禁令，
    自有使其接受相當時期監禁以敦化性情之必要，惟念及被告
    於犯後尚能坦承犯行，且施用毒品固戕害個人健康至深，然
    就他人權益之侵害仍屬有限，及其犯罪之動機、目的、手段
    、智識程度等一切情狀，量處如主文所示之刑，以示懲儆。
據上論斷，應依刑事訴訟法第273條之1第1項、第299條第1項前
段，毒品危害防制條例第10條第1項，刑法第11條前段、第47條
第1項，判決如主文。
本案經檢察官邱鼎文到庭執行職務。
中    華    民    國    99    年    8     月    25    日
                  刑事第三庭          法  官  洪志賢
以上正本證明與原本無異。
如不服本判決應於收受判決後10日內向本院提出上訴書狀，並應
敘述具體理由；其未敘述上訴理由者，應於上訴期間屆滿後20日
內向本院補提理由書（均須按他造當事人之人數附繕本）「切勿
逕送上級法院」。
中    華    民    國    99    年    8     月    25    日
                                      書記官  許億先
附錄本案論罪科刑法條全文：
毒品危害防制條例第10條
施用第一級毒品者，處 6 月以上 5 年以下有期徒刑。
施用第二級毒品者，處 3 年以下有期徒刑。

司法院資訊處製作；財團法人民間司法改革基金會備份。
